【裁判字號】    98,交抗,301
【裁判日期】    980630
【裁判案由】    聲明異議
【裁判全文】
臺灣高等法院高雄分院刑事裁定         98年度交抗字第301號
抗  告  人
即受處分人  甲○○
上列抗告人因違反道路交通管理處罰條例聲明異議案件，不服臺
灣高雄地方法院中華民國98年4 月23日裁定（98年度交聲字第10
03號；原處分案號：交通部公路總局高雄區監理所98年4 月6 日
高監自裁字第裁80-ZEB046704號），提起抗告，本院裁定如下：
    主  文
抗告駁回。
    理  由
一、抗告意旨略以：抗告人即受處分人甲○○每天忙碌上班，沒
    有收到違規通知單，也沒有收到郵局逾期未領之通知單。為
    此，請撤銷原處分云云。
二、按處理違反道路交通管理事件，有關文書送達之程序，依行
    政程序法之規定，此為違反道路交通管理事件統一裁罰基準
    及處理細則第5 條所明定。又送達，於應受送達人之住居所
    、事務所或營業所為之，於應送達處所不獲會晤應受送達人
    時，得將文書付與有辨別事理能力之同居人、受僱人或應送
    達處所之接收郵件人員；送達，不能依前2 條規定為之者，
    得將文書寄存送達地之地方自治或警察機關，並做送達通知
    書兩份，1 份黏貼於應受送達人住居所、事務所、營業所或
    其就業處所門首，另1 份交由鄰居轉交或置於該送達處所信
    箱或其他適當位置，以為送達；前項情形，由郵政機關為送
    達者，得將文書寄存於送達地之郵政機關，行政程序法第72
    條第1 項前段、第73條第1 項、第74條第1 項、第2 項分別
    定有明文。而行政機關依行政程序法而為文書之送達，專依
    該法律之規定，且該法並無準用民事訴訟法或刑事訴訟法關
    於寄存送達自寄存之日起10日生效規定之規定，是文書合法
    寄存送達後，當自寄存之日起即時生效。經查：(一)異議人於
    民國97年4 月19日上午10時51分許，在國道一號北上363.2
    公里處，確有駕駛車牌號碼8379-FD 號自用一般小客車，行
    駛於高速公路未依規定變換車道之違規事實，此為異議人不
    爭執，且有內政部警政署國道公路警察局舉發違反道路交通
    管理事件查詢資料、交通部公路總局高雄區監理所98年4 月
    6 日高監自裁字第裁80-ZEB046704號裁決書影本及違規舉發
    照片各1 份附卷可參，堪信屬實。(二)本件舉發通知單，投遞
    於異議人設於高雄縣鳳山市○○路122 號之住所，因送達人
    未獲會晤異議人，亦無受領文書之同居人、受僱人或應受送
    達處所接收郵件人，而於97年5 月14日寄存於鳳山郵局，並
    作送達通知書2 份，分別黏貼於應受送達人之住所及置於該
    受送達處所信箱或其他適當位置一節，有送達證書影本、公
    路警察局舉發違反道路交通管理事件查詢資料、公路警察局
    第五警察隊98年3 月20日公警五交字第0980501801號書函各
    1 紙可佐。而前開舉發通知單之投遞處所，確為異議人登記
    之戶籍住所等情，亦有異議人全戶戶籍資料查詢結果、遷徙
    紀錄資料查詢結果各1 份在卷可參，是本件舉發通知單業經
    公路警察局第五警察隊於97年5 月14日為寄存送達，於法無
    違，依前揭規定，該送達自寄存之日即發生效力，則異議人
    未曾於原處分機關裁決前自動繳納罰鍰或依規定到案聽候裁
    決，原處分機關乃逕行裁決，並依據道路交通管理處罰條例
    第33條第1 項第4 款、第63條第1 項第1 款規定，裁處異議
    人罰鍰6,000 元，並記違規點數1 點，於法並無不合。原審
    因而認受處分人之異議為無理由，予以駁回，核無違誤。抗
    告人仍執陳詞提起抗告，並無理由，應予駁回。
三、據上論結，應依道路交通案件處理辦法第26條，刑事訴訟法
    第412 條，裁定如主文。
中    華    民    國    98    年    6     月    30    日
              刑事第六庭    審判長法  官  王憲義
                                  法  官  張盛喜
                                  法  官  邱永貴
以上正本證明與原本無異。
不得再抗告。
中    華    民    國    98    年    6     月    30    日
                                  書記官  鄭翠芬


司法院資訊處製作；財團法人民間司法改革基金會備份。
